【裁判字號】    98,重訴,255
【裁判日期】    981130
【裁判案由】    給付借款
【裁判全文】
臺灣臺南地方法院民事判決       98年度重訴字第255號
原      告  臺灣中小企業銀行股份有限公司
法定代理人  庚○○
訴訟代理人  己○○
被      告  炬岡企業有限公司
兼上列一人
法定代理人  甲○○
被      告  乙○○
            丙○○
            丁○○
            戊○○
上列當事人間請求給付借款事件，經本院於民國98年11月17日言
詞辯論終結，判決如下：
    主      文
被告炬岡企業有限公司、甲○○、乙○○、丙○○應向原告連帶
給付新臺幣玖仟捌佰伍拾肆萬零壹佰捌拾貳元，及如附表一所示
之利息、違約金。
被告炬岡企業有限公司、甲○○、丁○○、戊○○應向原告連帶
給付新臺幣貳仟參佰玖拾捌萬玖仟肆佰玖拾伍元，及如附表二所
示之利息、違約金。
訴訟費用新臺幣壹佰零陸萬伍仟肆佰捌拾壹元，其中新臺幣捌拾
伍萬陸仟捌佰柒拾陸元由被告炬岡企業有限公司、甲○○、乙○○及丙○○連帶負擔。其餘新臺幣貳拾萬捌仟陸佰零伍元由被告
炬岡企業有限公司、甲○○、丁○○及戊○○連帶負擔。
    事實及理由
一、本件被告6人經合法通知，均未於言詞辯論期日到場，核無
    民事訴訟法第386條所列各款情形，爰依原告之聲請，由其
    一造辯論而為判決。
二、本件原告起訴主張借款日期、金額、利率及積欠款項分別如
    下：：
（一）被告炬岡企業有限公司於民國97年3月11日以被告甲○○
      、乙○○、丙○○為連帶保證人，向原告申請借款新台幣
      1億元，並簽立「週轉金貸款契約」及授信約定書，約定
      動用期間為97年3月19日至98年3月19日，每筆動用期限不
      得超過6個月，利率依年息百分之3.81計算，利率之調整
      方式依原告銀行2年期定期儲蓄存款機動年息加年息百分
      之1.125計算（逾期為百分之2.41），並自實際撥款日起
      ，按年金法，按月攤還本息，並約定借款到期或視為全部
      到期未立即償還時，按約定利率計付遲延利息，逾期償還
      本金、利息或本息時，按借款總餘額，自應償付日起，逾
      期6個月以內者，按上開利率百分之10，逾期超過6個月部
      分，另按上開利率百分之10計算之違約金。而被告炬岡企
      業有限公司自97年10月2日起至98年3月19日止，共動用新
      台幣50,661,058元，目前尚積欠本金新台幣43,279,557元
      未償還。
（二）被告炬岡企業有限公司於97年3月11日以被告甲○○、乙○○、丙○○為連帶保證人，向原告申請借款新台幣800
      萬元，並簽立「週轉金貸款契約」及授信約定書，約定動
      用期間為97年3月19日至98年3月19日，每筆動用期限不得
      超過6個月，利率依年息百分之3.64計算，利率之調整方
      式依原告銀行2年期定期儲蓄存款機動年息加年息0.955%
      計算（逾期為2.24%），並自實際撥款日起，按年金法，
      按月攤還本息，並約定借款到期或視為全部到期未立即償
      還時，按約定利率計付遲延利息，逾期償還本金、利息或
      本息時，按借款總餘額，自應償付日起，逾期6個月以內
      者，按上開利率百分之10，逾期超過6個月部分，另按上
      開利率百分之20計算之違約金。而被告炬岡企業有限公司
      自98年3月6日起至98年3月16日止，共動用新台幣7,749,0
      00元，目前尚積欠本金新台幣7,749,000元未償還。
（三）被告炬岡企業有限公司於97年3月11日以被告甲○○、乙○○、丙○○為連帶保證人，向原告申請借款新台幣1億5
      千萬元，並簽立「國內信用狀融資契約」，約定動用期間
      為97年3月19日至98年3月19日，每筆動用期限不得超過6
      個月，利率依年息3.81%計算，利率之調整方式依原告銀
      行2年期定期儲蓄存款機動年息加年息1.125%計算（逾期
      為2.41 %），並自實際撥款日起，按年金法，按月攤還本
      息，並約定借款到期或視為全部到期未立即償還時，按約
      定利率計付遲延利息，逾期償還本金、利息或本息時，按
      借款總餘額，自應償付日起，逾期6個月以內者，按上開
      利率百分之10，逾期超過6個月部分，另按上開利率百分
      之20計算之違約金。而被告炬岡企業有限公司自98年3月9
      日動用新台幣7,331,625元，目前尚積欠本金新台幣7,331
      ,625元未償還。
（四）被告炬岡企業有限公司於97年3月11日以被告甲○○、乙○○、丙○○為連帶保證人，向原告申請借款美金300萬
      元，並簽立「進口物資融資契約」，約定動用期間為97年
      3 月19日至98年3月19日，每筆動用期限不得超過6個月，
      美元利率依本行掛牌利率減2%計算，即5.6%計算。如改貸
      為新台幣放款，利率之調整方式依原告銀行2年期定期儲
      蓄存款機動年息加年息1.125%計算（逾期為2.41 %），並
      自實際撥款日起，按年金法，按月攤還本息，並約定借款
      到期或視為全部到期未立即償還時，按約定利率；計付遲
      延利息，逾期償還本金、利息或本息時，按借款總餘額，
      自應償付日起，逾期6個月以內者，按上開利率百分之10
      ，逾期超過6個月部分，另按上開利率百分之20計算違
      約金。而被告炬岡企業有限公司自97年10月22日起至98年
      3月6日止，共動用4,371萬元，目前尚積欠本金4,018萬元
      未償還。
（五）被告炬岡企業有限公司於90年10月23日以被告甲○○、丁○○、戊○○為連帶保證人，向原告申請借款新台幣2,09
      0萬元，並簽立「協助中小企業紮根專案貸款契約書」，
      約定動用期間為90年10月23日至105年10月23日，利率依
      年息2.55%計算，利率之調整方式依郵政儲金1年期定期儲
      蓄存款機動年息加年息1.5%計算（逾期為2.55 %），並自
      實際撥款日起，按年金法，按月攤還本息，並約定借款到
      期或視為全部到期未立即償還時，按約定利率計付遲延利
      息，逾期償還本金、利息或本息時，按借款總餘額，自應
      償付日起，逾期6個月以內者，按上開利率百分之10，逾
      期超過6個月部分，另按上開利率百分之20計算之違約金
      。而被告炬岡企業有限公司目前尚積欠本金新台幣10,450
      ,010元未償還。
（六）被告炬岡企業有限公司於90年10月23日以被告甲○○、丁○○、戊○○為連帶保證人，向原告申請借款新台幣260
      萬元，並簽立「中長期貸款契約」，約定動用期間為90年
      10月23日至105年10月23日，利率依年息8.403%計算，利
      率之調整方式依原告基本放款利率加年息0.01%計算（逾
      期為7.053 %），並自實際撥款日起，按年金法，按月攤
      還本息，並約定借款到期或視為全部到期未立即償還時，
      按約定利率計付遲延利息，逾期償還本金、利息或本息時
      ，按借款總餘額，自應償付日起，逾期6個月以內者，按
      上開利率百分之10，逾期超過6個月部分，另按上開利率
      百分之20計算之違約金。而被告炬岡企業有限公司目前尚
      積欠本金新台幣1,223,086元未償還。
（七）被告炬岡企業有限公司於91年7月19日以被告甲○○、丁○○、戊○○為連帶保證人，向原告申請借款新台幣700
      萬元，並簽立「借據」，約定動用期間為91年7月19日至
      105年7月19日，利率依年息3.925%計算，利率之調整方式
      依原告基本放款利率加年息1.65%計算（逾期為2.775 %）
      ，並自實際撥款日起，按年金法，按月攤還本息，並約定
      借款到期或視為全部到期未立即償還時，按約定利率計付
      遲延利息，逾期償還本金、利息或本息時，按借款總餘額
      ，自應償付日起，逾期6個月以內者，按上開利率百分之
      10 ，逾期超過6個月部分，另按上開利率百分之20計算之
      違約金。而被告炬岡企業有限公司目前尚積欠本金新台幣
      4,316,399元未償還。
（八）被告炬岡企業有限公司於95年6月13日以被告甲○○、丁○○、戊○○為連帶保證人，向原告申請借款新台幣2,00
      0萬元，並簽立「輔導中小企業升級貸款契約書」，約定
      動用期間為95年6月13日至100年4月15日，利率依年息3.
      35%計算，利率之調整方式依郵局儲金2年期定期儲金年息
      機動利率加年息1.245%計算（逾期為2.775 %），並自實
      際撥款日起，按年金法，按月攤還本息，並約定借款到期
      或視為全部到期未立即償還時，利率改依原告基準利率加
      3%計付利息及遲延利息（逾期時為5.31%），逾期償還本
      金、利息或本息時，按借款總餘額，自應償付日起，逾期
      6個月以內者，按上開利率百分之10，逾期超過6個月部分
      ，另按上開利率百分之20計算之違約金。而被告炬岡企業
      有限公司目前尚積欠本金新台幣800萬元未償還。
（九）被告炬岡企業有限公司於原告之放款自98年4月2日陸續到
      期未清償，經原告主張全部債務均視為到期，故前述債務
      欠款餘額為122,529,677元，及附表一、二所示利息及違
      約金未清償。為此，依消費借貸及連帶保證之法律關係提
      起本件訴訟，並請求判決如主文第一、二項所示。
三、本件被告經合法通知，未於言詞辯論期日到庭，亦未提出書
    狀作何聲明及陳述。
四、本件原告起訴主張被告炬岡企業有限公司以被告甲○○、乙○○、丙○○、丁○○、戊○○為連帶保證人，向原告借款
    數筆，目前尚欠本金共122,529,677，及如附表一、附表二
    所示之利息及違約金，至今尚未償付等事實，業據原告提出
    與其所述相符之週轉金貸款契約、借據、授信約定書、放款
    利率歷史資料表、國內信用狀融資契約、進口物資融資契約
    、協助中小企業紮根專案貸款契約書、中長期貸款契約、輔
    導中小企業升級貸款契約書等件為證，被告經合法通知均未
    於言詞辯論期日到場爭執，亦未提出任何書狀或證據資料以
    供本院審酌，視同自認該事實，依上開證據，堪信原告之主
    張為真實。從而，本院原告爰依消費借貸契約及連帶保證之
    法律關係，訴請被告給付如主文第l項所示之本息及違約金
    ，洵屬有據，應予准許。
五、按共同訴訟人因連帶或不可分之債敗訴者，應連帶負擔訴訟
    費用；又法院為終局判決時，應依職權為訴訟費用之裁判，
    民事訴訟法第85條第2項、第87條第1項定有明文。查本件訴
    訟費用經核為1,065,481元（第一審裁判費)，本院爰依職權
    確定上開訴訟費用由被告分別連帶負擔。
五、結論：本件原告之訴為有理由，依民事訴訟法第385條第1項
    前段、第78條、第85條第2項、第87條第1項，判決如主文。
中    華    民    國    98    年    11    月    30    日
                            民事第二庭   法  官  田玉芬
以上正本證明與原本無異。
如不服本判決，應於送達後20日內向本庭（台南市○○路○段308
號）提出上訴狀（須按他造當事人人數附繕本）。
中    華    民    國    98    年    11    月    30    日
                                        書記官  劉紀君


司法院資訊處製作；財團法人民間司法改革基金會備份。
